【裁判字號】    90,訴,1551
【裁判日期】    901114
【裁判案由】    地價稅
【裁判全文】
高雄高等行政法院判決                              九十年度訴字第一五五一號
                              .
    原      告  甲○○
    兼  右一人
    訴訟代理人  乙○○
    被      告  臺南市稅捐稽徵處
    代  表  人  丙○○  處長
    訴訟代理人  戊○○
                丁○○
右當事人間因地價稅事件，原告不服財政部中華民國九十年五月二十四日台財訴字第
○九○一三五二○一六號再訴願決定，提起行政訴訟，本院判決如左：
    主  文
原告之訴駁回。
訴訟費用由原告負擔。
    事  實
甲、事實概要：
    緣原告等二人共有坐落台南市○○段三三地號土地，面積一、四八八．七二平方
    公尺（下稱系爭土地），原係課徵田賦土地，經被告向台南市政府查得上開土地
    都市計畫編定情形，其主要計畫為「住宅區」，細部計畫草案為「停車場用地」
    （該地區發布細部計畫草案目前尚未完成法定程序），依都市計畫法第十七條第
    二項前段之規定，係屬「未發布細部計畫地區，應限制其建築使用及變更地形」
    之土地；又經被告執行八十五年度農業用地使用清查作業時，發現該系爭土地已
    舖為水泥作為停車使用，並未供農業使用，核與土地稅法第二十二條規定不合，
    被告乃依規定按一般用地稅率核課其八十六年度地價稅額計新台幣（下同）一三
    三、八一八元，原告不服，申請復查結果，未獲變更，循序提起訴願、再訴願，
    均遭決定駁回，遂提起本件訴訟。
乙、兩造聲明：
一、原告聲明求為判決：再訴願決定、訴願決定及原處分均撤銷。
二、被告聲明求為判決：原告之訴駁回。
丙、兩造之爭點：
一、原告主張之理由：
（一）查系爭土地受限制建築使用，並非如被告所認定之都市計畫法第十七條第二項
      前段之限建區，而是依同條項後段「主要計畫公布已逾二年以上而能確定建築
      線或主要公共設施已照主要計畫完成者，得依有關建築法令規定由主管建築機
      關，指定建築線，核發建築執照」之地區。系爭土地因草案中被編為「停車場
      用地」，為保留徵收，才被限制建築使用。二者適用法律不同，所以不能援引
      財政部六十五年九月十四日台財稅字第三六二○四號函釋來處理本案。應依土
      地法第一百九十四條前段規定「因保留徵收或法律限制使用之土地，概應免稅
      」，或土地稅減免規則第十一條規定「都市計畫公共設施保留地，在保留期間
      未作任何使用，並與使用中土地隔離者，地價稅或田賦全免」來處理。即使系
      爭土地不作農業使用，作停車使用，亦是無償供公共使用，依土地稅減免規則
      第九條規定「無償供公共使用之私有土地，經查明屬實者，在使用期間，地價
      稅或田賦全免」，經原告向台灣省政府及財政部提起訴願及再訴願，惟均未查
      明上述事實而逕予駁回原告等之訴願及再訴願。原告二人認原處分係違法處分
      ，至此唯有向鈞院提起行政訴訟，請求救濟。又系爭土地終於由被告查明是屬
      無償供公共使用之私有土地，並由被告於八十七年十一月二十三日以台南市稅
      安字第三九八一○號公函通知原告二人，准予免徵地價稅，在此先予稟明。
（二）系爭土地是可申請建築之地區，而不是被告機關認定之未公布細部計畫地區，
      應限制其建築使用及變更地形之地區，這可由本地區在七十七年細部計畫草案
      公布後，本地區建築物的增加，並從七十七年後迄今被告所受理本地區內新建
      房屋稅稅籍，比草案公布前增加有多少，被告比誰都清楚，即可證明本地區並
      非如被告所認定之限制其建築使用及變更地形之地區，而是可以申請建築地區
      。
（三）系爭土地是被以「停車場用地」限制建築使用，此可由台南市政府八十六年二
      月十一日南市工都字第○四六二○號函說明二：有關案地申請建照案，經查案
      地為草案「停車場用地」依本府七十二年八月二十九日南工都字第一○三一四
      號函「本市已公布細部計畫草案地區，在草案尚未完成法定程序前申請建築要
      點」第二、三點規定為暫緩核准建築，故申請建照乙事，本府歉難照准。對照
      台南市政府工務局八十七年二月十三日南工局都字第三八九八號函說明二後段
      ：惟為免影響將來該細部計畫案，經核定後之實施，本府現對本案溪墘段三十
      三地號土地，仍予以限制其建築使用。其意旨即是為「保留徵收」而限制使用
      ，是系爭土地以何理由被限制建築使用，事實已明。
（四）綜上所述，系爭土地是可以申請建築之地區，之所以被台南市政府限制建築使
      用，是因為草案中被編為「停車場用地」而牴觸台南市政府七十二年八月二十
      九日南工都字第一○三一四號函中第二、三點規定，而非原先被告所認定之都
      市計畫法第十七條第二項前段規定之限建區。二者情形不同，被告錯認事實在
      先，復引不合適之財政部六十五年九月十四日台財稅字第三六二○四號函釋，
      做出不利於原告二人之處分，已明顯違反法令。在案地被台南市政府限制建築
      使用事實已明，而為無償供公共使用之事實，被告亦已查明屬實，根據土地法
      第一百九十四條或土地稅減免規則第九條、第十一條規定，系爭土地都屬應免
      徵地價稅之土地，請鈞院查明事實後，判決如訴之聲明。
二、被告主張之理由：
（一）按「非都市土地依法編定之農業用地或未規定地價者，徵收田賦。但都市土地
      合於左列規定者亦同：．．三、依法限制建築，仍作農業用地使用者。」為土
      地稅法第二十二條第一項第三款、平均地權條例第二十二條第一項第三款所明
      定。又「因保留徵收或依法律限制不能使用之土地，概應免稅。但在保留徵收
      期內，仍能為原來之使用者，不在此限。」暨「主旨：未公布細部計畫地區，
      而停止指定建築線之土地，未便適用土地賦稅減免規則第十四條（現行土地稅
      減免規則第十一條）之規定，免徵其土地賦稅。說明：二、本案經本部邀集內
      政部等有關單位會商結論：『依都市計畫法第十七條規定停止指定建築線，雖
      屬依法律限制建築使用，惟土地賦稅減免規則第十四條規定之意旨，係以土地
      因受法律限制或被保留徵收致不能供其他任何使用者，始得免徵土地賦稅。土
      地因未公布細部計畫停止指定建築線，並未限制其原來或其他目的之使用，自
      不能援引上開土地賦稅減免規則之規定，免徵其土地賦稅。』」分別為土地法
      第一九四條所明定，及財政部六十五年九月十四日台財稅第三六二○四號函釋
      有案。又土地稅減免規則第九條、第二十二條及第二十四條分別明文：「無償
      供公共使用之私有土地，經查明屬實者，在使用期間內，地價稅或田賦全免。
      ．．．」、「依第七條至第十七條規定申請減免地價稅或田賦者，公有土地應
      由管理機關，私有土地應由所有權或典權人，造具清冊檢同有關證明文件向直
      轄市、縣、（市）主管稽徵機關為之。但合於左列規定者，應由稽徵機關依通
      報資料逕行辦理或由用地機關函請稽徵機關辦理，免由土地所有權人或典權人
      申請。．．．五、私有無償提供公共巷道或廣場用地（應由工務、建設主管機
      關或各鄉鎮市（區）公所建設單位，列冊送稽徵機關辦理）。」、「合於第七
      條至第十七條規定申請減免地價稅或田賦者，應於每年（期）開徵四十日前提
      出申請．．．」。
（二）本案緣起原告等二人所有本市○○段三三地號目旱土地於被告八十五年度農業
      用地使用清查作業時，發現部分為空地，部分已是水泥地供停車使用，並未供
      農業使用，乃以八十五年五月二十七日台南市稅安字第一一三四○號函知原告
      ，系爭土地核與土地稅法第二十二條規定不合，應依規定自民國八十五年起恢
      復課徵地價稅。原告等二人則於八十五年五月三十日具申請書略以：為安南區
      ○○段三三地號「海佃路一段東側細部計劃草案被劃為停車場用地」，請依土
      地稅法公共設施用地予以免徵地價稅。按平均地權條例施行細則第二條第一項
      第四款規定「本條例第二條所定直轄市政府及縣（市）政府之所屬單位，在實
      施本條例時，其主辦業務劃分如左：．．．四、關於都市計畫範圍及其公共設
      施保留地與土地使用分區之界線：：在縣市政府為建設局或工務局或農業局（
      科）。」被告為維護原告權益以期正確課稅，仍依前揭施行細則規定函請台南
      市政府工務局以八十五年六月五日南工局都第一九○七五號函復：「有關本市
      ○○段三三地號基地都市計畫土地使用分區，在已公告實施之主要計畫內係編
      定為『住宅區』。至於該地區目前發布之細部計畫草案，尚未完成層報核定及
      發布實施之法定程序，因此尚不能以細部計畫草案內土地使用分區編定為依據
      ，仍應以主要計畫編定為準。」在案。準此，即原告所有系爭土地依台南市政
      府主辦業務單位（台南市政府工務局）查復結果應為都市計畫主要住宅區，且
      未公布細部計畫區，並非為公共設施保留地；另原告主張該系爭土地是可以申
      請建築之地區，由鄰近區域新增建物可茲證明，惟原告向台南市政府申請核發
      建照，卻遭台南市政府八十六年二月十一日八六南市工都字第○四六二○號函
      復略以：「有關案地申請建照案，經查案地為草案『停車場用地』依本府七十
      二年八月二十九日南工都字第一○三一四號函『本市已公布細部計畫草案地區
      ，在草案尚未完成法定程序前申請建築要點』第二、三點已規定為暫緩核准建
      築，是故申請建照乙事，本府歉難照准。」，是以該系爭土地屬受限制建築使
      用之地已臻明確。又該系爭土地原為農地，但地上已舖上水泥地作停車場使用
      ，並未供農業使用，此有照片附於原卷可稽，即系爭土地並未因受法律限制或
      被保留徵收而達不能使用之情況甚為明確。是被告依法改按一般用地稅率核課
      八十六年期地價稅並無違誤，且援引適用財政部六十五年九月十四日台財稅第
      三六二○四號函亦無不合。
（三）原告主張鄰近區域新增建物而推定系爭土地是可以申請建築之地區，與被告查
      獲原告等二人系爭土地停放車輛未供農業使用，既與土地稅法第二十二條規定
      不合，乃基於實質課稅原則就課稅標的依法課徵賦稅無關；原告又主張系爭土
      地是可以建築使用，只因為草案中被編為『停車場用地』，而為台南市政府限
      制建築使用，牴觸台南市政府七十二年八月二十九日南工都字第一○三一四號
      函中第二、三點：：：被告機關錯認事實云云，資為爭議。按系爭案地草案中
      被編為『停車場用地』是否牴觸台南市政府七十二年八月二十九日南工都字第
      一○三一四號函中第二、三點規定，係涉及都市計劃之建築管理問題，乃另案
      之行政行為，且非被告機關之行政處分，併予陳明。系爭土地既非作農業使用
      而改供停車使用，已不符合課徵田賦條件，揆諸首揭法令規定，被告機關予以
      課徵地價稅，並無違誤。
（四）至於被告八十七年十一月二十三日函核准系爭土地自八十七年度起免徵地價稅
      乙節，卷查原告於八十六年十二月十五日就本案提起復查時，主張系爭土地為
      公共設施保留地，應依土地法第一九四條及土地稅減免規則第十一條規定予以
      免稅，被告就其主張之理由函請台南市政府工務局以八十七年二月十三日南工
      都字第三八九八號函復得知：系爭土地尚不屬都市計畫法定之公共設施保留地
      ，且實地勘查發現實際上也供停車場使用之狀態，故維持原核定。原告不服，
      於八十七年三月十五日提起訴願書時，又主張系爭土地實為無償供公共使用之
      土地，要求查明並依土地稅減免規則第九條規定免徵八十六年度之地價稅。按
      土地稅減免規則第二十二條第五款規定，申請依同規則第九條規定減免地價稅
      者，係由工務、建設主管機關或各鄉鎮市（區）公所建設單位，列冊送稽徵機
      關辦理，另同規則第二十四條亦規定，應於每年（期）開徵四十日前提出申請
      ；逾期申請者，自申請之次年（期）起減免。經查，被告在核定系爭土地八十
      六年期地價稅額之前，並未獲有關主辦業務機關列冊通報，原告亦未於該年期
      地價稅開徵四十日前檢具應該免徵理由之有關證明文件提出申請，被告自無法
      辦理，而原告遲至八十七年十月三日因始提起免徵理由申請免徵系爭土地之地
      價稅，惟未依規定檢附相關證明文件，被告乃以八十七年十月二十六日台南市
      稅安字第三五一五五號函請原告補件，同時函准台南市政府工務局以八十七年
      十一月二日南工局都字第三八二三二號函復：系爭土地「現況業供公眾停車之
      廣場使用，且地主並無向使用者收取任何費用」，被告乃以八十七年十一月二
      十三日台南市稅安字第三九八○一號函通知核准系爭土地自八十七年度起免徵
      地價稅。此乃被告對原告八十七年十月三日申請案作成之另案行政處分，係另
      一行政行為，原告以之與本件行政訴訟混為一談，於法無據，故原告要求追溯
      自八十六年度起將系爭土地之地價稅免徵，並無理由。
    理    由
一、原告主張：系爭土地係可申請建築之地區，台南市政府之所以限制建築使用，係
    因細部計劃草案中被編為「停車場用地」，而牴觸台南市政府七十二年八月二十
    九日南工都字第一○三一四號函中第二、三點規定，而非被告所認定之都市計畫
    法第十七條第二款前項規定之限建區，二者情形不同，被告錯認事實在先，復引
    不合適之財政部六十五年九月十四日台財稅字第三六二○四號函釋，做出不利於
    原告之處分，已明顯違反法令；又系爭土地被台南市政府限制建築使用，而為無
    償供公共使用之事實，亦經被告查明屬實，根據土地法第一百九十四條或土地稅
    減免規則第九條、第十一條規定，系爭土地都屬應免徵地價稅之土地等語；被告
    則以：系爭土地經被告向台南市政府查明係屬受限制建築使用之土地，又該土地
    原為農地，但地上已舖上水泥地作停車場使用，並未供農業使用，足見系爭土地
    並未因受法律限制或被保留徵收而達不能使用之情況甚為明確，是被告以其與土
    地稅法第二十二條規定不合，依法改按一般用地稅率核課八十六年期地價稅，並
    無違誤。至被告以八十七年十一月二十三日台南市稅安字第三九八○一號函通知
    核准系爭土地自八十七年度起免徵地價稅，乃被告對於原告八十七年十月三日申
    請案作成之另案行政處分，係另一行政行為，原告以之與本件行政訴訟混為一談
    ，要求追溯自八十六年度起將系爭土地之地價稅免徵，並無理由等語，資為抗辯
    。
二、按「已規定地價之土地，除依第二十二條規定課徵田賦者外，應課徵地價稅」「
    非都市土地依法編定之農業用地或未規定地價者，徵收田賦。但都市土地合於左
    列規定者亦同：一、依都市計畫編為農業區及保護區，限作農業用地使用者。二
    、公共施設尚未完竣前，仍作農業用地使用者。三、依法限制建築，仍作農業用
    地使用者。四、依法不能建築，仍作農業用地使用者。五、依都市計畫編為公共
    設施保留地，仍作農業用地使用者。」為土地稅法第十四條、第二十條第一項所
    明定。又「都市計畫公共設施保留地，在保留期間未作任何使用並與使用中之土
    地隔離者，地價稅或田賦全免。」暨「主旨：未公布細部計畫地區，而停止指定
    建築線之土地，未便適用土地賦稅減免規則第十四條（現行土地稅減免規則第十
    一條）之規定，免徵其土地賦稅。說明：二、本案經本部邀集內政部等有關單位
    會商結論：『依都市計畫法第十七條規定停止指定建築線，雖屬依法律限制建築
    使用，惟土地賦稅減免規則第十四條（現行土地稅減免規則第十四條）規定之意
    旨，係以土地因受法律限制或被保留徵收致不能供其他任何使用者，始得免徵土
    地賦稅。土地因未公布細部計畫停止指定建築線，並未限制其原來或其他目的之
    使用，自不能援引上開土地賦稅減免規則之規定，免徵其土地賦稅。』」分別為
    土地稅減免規則第十一條所明定及財政部六十五年九月十四日台財稅第三六二○
    四號函釋有案。
三、經查，原告所有系爭土地於七十二年台南市主要計畫（第二次通盤檢討案）內變
    更為「主要計畫住宅區」，而後於七十七年五月公告之細部計畫草案中規劃為「
    停車場用地」，惟該細部計畫草案目前尚未完成法定程序；且系爭土地於八十五
    年間業已舖設為水泥作為停車使用，並未供農業使用之事實，為兩造所不爭執，
    並有台南市政府八十五年九月九日八五南市工都字第一一三八七二號函及系爭土
    地現場照片三張附於原處分卷內可稽，堪認為真實。原告雖以前揭情詞為爭執，
    惟查：
（一）按都市計畫法第十七條第二項規定：「未發布細部計畫地區應限制其建築使用
      及變更地形。但主要計劃發布已逾二年以上，而能確定建築線或主要公共設施
      已照主要計劃興建完成者，得依建築法令規定，由主管機關指定建築線，核發
      建築執照。」查系爭土地之都市計畫編定使用情形，依台南市政府工務局於八
      十五年五月十三日南工局都等第一四七一四號函復被告略以：「有關本市○○
      段三三號地號，經查閱都市計畫圖使用分區為主要計畫住宅區（該地區發布細
      部計畫草案目前尚未完成法定程序），依都市計畫法第十七條第二項前段『未
      發布細部計畫地區，應限制其建築使用及變更地形。』」等內容以觀，足見系
      爭土地主要計畫編定為「住宅區」，因細部計畫草案尚未完成法定程序，係屬
      尚未發布細部計畫之地區，依都市計畫法第十七條第二項前段之規定，應為限
      制建築使用之土地。又該主要計畫於七十二年發布迄今雖已逾二年以上，惟系
      爭土地並未符合上開條項但書「已能確定建築線或主要公共設施已照主要計畫
      興建完成者，而得由主管機關核發建築執照」之規定。此由原告就系爭土地申
      請核發建築執照案，業經台南市政府八十六年二月十一日八六南市工都字第○
      四六二○函復略以：「有關案地申請建照案，經查案地為草案『停車場用地』
      ，依本府七十二年八月二十九日南工都字第一○三一四號函『本市已公布細部
      計畫草案地區，在草案尚未完成法定程序前申請建築要點』第二、三點已規定
      為暫緩核准建築，是故申請建照乙事，本府歉難照准。」等文否准其申請，可
      得而知。是原告主張系爭土地係可申請建築地區，應符合都市計畫法第十七條
      第二項但書之規定云云，委無可採。
（二）原告雖又主張系爭土地係因草案中被編定為停車場用地，為保留徵收，才被限
      制建築使用，應符合土地法第一百九十四條前段規定或土地稅減免規則第十一
      條規定云云，惟查，依台南市政府工務局於八十七年二月十三日以南工局都字
      第三八九八號函復被告略以：「查本案土地所屬本市安南區○○○路○段東側
      ）細部計畫案尚未完成法定程序，故該草案所規劃為『停車場用地』尚不屬都
      市計畫法定之公共設施保留地，惟為免影響該細部計畫案經核定後之實施，本
      府現對本案溪墘段三十三地號土地仍予以限制其建築使用。」等內容以觀，足
      見系爭土地之細部計畫雖規劃為「停車場用地」，惟因細部計畫草案尚未完成
      法定程序，尚不屬都市計畫法所定之公共設施設保留地。又系爭土地目前發布
      之細部計畫草案，尚未完成層報核定及發布實施之法定程序，因此尚不能以細
      部計畫草案內土地使用分區編定為依據，仍應以主要計畫編定之「住宅區」為
      準，亦經台南市工務局以八十五年六月五日南工局都第一九○七五號函復被告
      在卷，是系爭土地於細部計畫草案尚未完成法定程序前，其使用分區編定仍應
      以主要計畫之「住宅區」為準。而上開台南市政府八十六年二月十一日八六南
      市工都字第○四六二○函雖係以系爭土地為細部計劃草案規劃為『停車場用地
      』，而否准原告建照之申請，惟此乃有關都市計畫之建築管理問題，係為避免
      影響日後細部計畫案核定後之實施，而限制其建築使用，尚不得以細部計畫草
      案規劃為「停車場用地」，即可逕予認定系爭土地為公共施設保留地。況系爭
      土地雖遭限制建築使用，惟其原係供農業使用，現作為停車場使用，並非不能
      為原來之使用或其他任何使用，核與土地法第一百九十四條或土地稅減免規則
      第十一條規定之要件不符，是原告上開主張，亦不足採。
（三）又按「無償供公共使用之私有土地，經查明屬實者，在使用期間內，地價稅或
      田賦全免。．．．」「依第七條至第十七條規定申請減免地價稅或田賦者，公
      有土地應由管理機關，私有土地應由所有權或典權人，造具清冊檢同有關證明
      文件向直轄市、縣、（市）主管稽徵機關為之。但合於左列規定者，應由稽徵
      機關依通報資料逕行辦理或由用地機關函請稽徵機關辦理，免由土地所有權人
      或典權人申請．．．五、私有無償提供公共巷道或廣場用地，應由工務、建設
      主管機關或各鄉鎮市（區）公所建設單位，列冊送稽徵機關辦理。」「合於第
      七條至第十七條規定申請減免地價稅或田賦者，應於每年（期）開徵四十日前
      提出申請．．．」，分別為土地稅減免規則第九條、第二十二條第五條及第二
      十四條所明定。足見私有土地依土地稅減免規則第九條規定申請減免地價稅者
      ，應由所有權人於每年開徵四十日前提出申請；如係私有無償提供公共巷道或
      廣場用地，亦應由稅捐機關依通報資料辦理或由用地機關函請稽徵機關辦理。
      原告雖又訴稱：系爭土地終由被告查明係屬無償供公共使用之私有土地，並經
      被告於八十七年十一月二十三日以台南市稅安字第三九八一○號函通知原告，
      准予免徵八十七年度地價稅云云，惟查，系爭土地八十六度地價稅係於八十六
      年十一月十六日起開徵，八十七度地價稅係於八十七年十一月十六日起開徵，
      此有該地價稅查詢資料在卷可按，而被告於核定八十六年地價稅額之前，並未
      接獲有關主辦業務機關列冊通報，亦經被告陳明在卷。且原告係於八十六年度
      地價稅開徵後，八十七年度地價稅開徵四十日前之八十七年十月三日始向被告
      申請依土地稅減免規則第九條之規定免徵系爭土地之地價稅，經被告向台南市
      政府工務局函查後，該局以八十七年十一月二日南工字第三八三二號函復略以
      ：「查本市○○區○○段三三號私有土地現況業供公眾停車之廣場使用，且地
      主並無向使用者，收取任何費用。」等文，被告乃依上開法條之規定，准原告
      自八十七年度起免徵系爭土地之地價稅，而未追溯減免八十六年度之地價稅，
      並無不合。原告此之所訴，亦無從作為其有利之認定。
四、綜上所述，原告之主張，既不足取。被告以原告所有系爭土地依都市計畫法第十
    七條第二項前段規定，係限制建築使用之土地；又於八十五年間查得系爭土地已
    舖設水泥作為停車使用，並未供農業使用，因認其不符合土地稅法第二十二條規
    定，乃依法課徵系爭土地八十六年度之地價稅一三三、八一八元，揆諸首揭法條
    之規定及財政部函釋意旨，洵無違誤。復查決定未准變更原處分，一再訴願決定
    ，遞予維持，均無不合。原告起訴意旨求予撤銷，為無理由，應予駁回。
據上論結，本件原告之訴為無理由，依行政訴訟法第一百條九十五條第一項後段、第
九十八條第三項前段，判決如主文。
中      華      民      國      九十    年      十一    月      十四    日
                                高雄高等行政法院第一庭
                                            審判長法官  陳光秀
                                            法      官  楊惠欽
                                            法      官  呂佳徵
右為正本係照原本作成。
如不服本判決，應於判決送達後二十日內向本院提出上訴書狀，其未表明上訴理由者
，應於提起上訴後二十日內向本院提出上訴理由書（須按對造人數附繕本）；如於本
判決宣示或公告後送達前提起上訴者，應於判決送達後二十日內補提上訴理由書（須
附繕本）。未表明上訴理由者，逕以裁定駁回。
提起上訴應預繳送達用雙掛號郵票七份（每份三十四元）。
中      華      民      國      九十    年      十一    月      十四    日
                                            法院書記官  謝文輝


司法院資訊處製作；財團法人民間司法改革基金會備份。
